臺灣臺中地方法院刑事判決　　　　　　　　　　　　九十一年度交訴字第二十一號
　　公　訴　人　臺灣臺中地方法院檢察署檢察官
　　被　　　告　丙○○
右列被告因公共危險等案件經檢察官提起公訴（九十年度偵字第一九七一七號），本
院判決如左：
    主      文
丙○○因過失傷害人，處有期徒刑參月，如易科罰金，以參佰元折算壹日。又駕駛動
力交通工具肇事，致人受傷而逃逸，處有期徒刑陸月，如易科罰金，以參佰元折算壹
日。應執行有期徒刑捌月，如易科罰金，以參佰元折算壹日。
    事      實
一、丙○○於民國（下同）九十年四月十八日凌晨，與朋友至台中縣大里市○○路故
    鄉ＫＴＶ店唱歌作樂後，駕駛其父親楊獻章所有車牌號碼ＰＱＸ－０六六號而大
    燈不亮之重機車，欲返回台中縣大里市○○里○○街○段六八巷十五號家中，於
    凌晨三時五十分許，途經台中縣大里市○○路○段三五九號前，適大新股份有限
    公司在現場路段作電信管線埋設工程，封閉二車道，僅留有一個車道供通行，該
    公司員工楊忠富欲橫越現場未封閉之車道至對面拿施工之工具時，丙○○行經道
    路修理地段時，未減速慢行，作隨時停車之準備，且未注意車前狀況，並隨時採
    取必要之安全措施，依當時路段尚留一車道供通行，路面並無障礙之情形下，並
    無不能注意之情事，丙○○竟疏於注意，仍以快速前行，因其機車大燈未亮，致
    發現步行之乙○○時，已經不及煞避而撞及乙○○，致乙○○受有左側脛骨開放
    性骨折，丙○○亦人、車倒地，右手肘等處擦傷，機車大燈燈殼、機車前板等處
    受損，惟丙○○肇事後立即將機車牽起，置受傷之被害人乙○○於不顧，快速逃
    離現場，但其所有之行動電話手機因撞及而掉落現場，嗣為乙○○之同事孫銓德
    在肇事現場發現拾獲，並交給處理之警員黃繼興，黃員根據該行動電話之序號，
    始查獲肇事之丙○○。
二、案經乙○○訴由台中縣警察局霧峰分局報請臺灣臺中地方法院檢察署檢察官偵查
    起訴。
    理      由
一、訊據被告丙○○對於右揭犯罪事實，雖坦承當晚在台中縣大里市○○路故鄉ＫＴ
    Ｖ店唱完歌出來，駕駛機車在現場有跌倒，現場遺落之行動電話手機係其所有，
    惟矢口否認有右揭車禍肇事之過失傷害犯行，辯稱係因為撞到一隻貓才跌倒云云
    。
    惟查：
    (一)右揭車禍撞及告訴人及肇事逃逸之犯行，業據告訴人乙○○指訴明確，尤以被
      告丙○○所駕駛之ＰＱＸ－０六六號重機車大燈不亮，與告訴人乙○○所指訴
      其係被一輛未開大燈之機車撞倒相符。
    (二)證人甲○○在本院調查時結證稱：「被害人乙○○送醫後我再回到現場，我是
      經由同事告知撞到地點即機車倒地的地方，找到一個掉落的手機及一個手提袋
      ，手機是在手提袋的旁邊，是在外面不是在裡面，還有一片ＣＤ是在手提袋裡
      面，約凌晨四點左右，之後我在四點十分左右就交給國光派出所警員」（見本
      院九十一年一月廿四日審理筆錄）。另據國光派出所警員黃繼興於偵查中證稱
      ：「在凌晨四點左右甲○○在醫院拿一個手提袋及手機給我，我依照手機序號
      查出被告身分，我有通知被告到案，第一次被告說他五點才經過現場，他父親
      不相信，他父親有說要負擔醫藥費，並說隔天要到派出所，但卻沒來便到林豐
      喜服務處協調，車禍前沒下雨，車禍後才下雨」等語（見九十一年十一月二十
      日偵訊筆錄）。證人丁○○於警訊中證稱：「當天因為我所駕駛之挖土機所有
      之油已使用完，我就過馬路準備開車去加油，而乙○○與我一起要過馬路，當
      時我先過馬路，突然發現一輛未開大燈之機車急駛而來，我準備要告訴他時就
      見該輛機車滑倒，後見乙○○大聲喊叫腳斷了，然後我就跑到附近之仁愛醫院
      叫醫院內拿擔架來救人，而該機車已經不在現場，駕機車只有一個人，約十七
      、八歲」等語（見九十年九月八日霧峰分局刑事組警訊筆錄），由以上證人之
      證述可知，肇事當時機車大燈未亮，被告丙○○亦滿十八歲又八個月多，被告
      手機撞擊後適掉落現場，足見本案車禍係由被告所肇事應可認定。
    (三)被告丙○○如果真如其所辯撞到貓才跌倒，這是對其極為有利之事，依常理判
      斷，在檢察官偵查初訊中即會主動反應此事，惟在檢察官初訊中，其供述不但
      未提到撞到貓而跌倒之事，且否認與被害人乙○○發生車禍，並辯稱行動電話
      掉了，不知為何會在現場云云，其空言否認不法及所辯之詞亦與常情有違，顯
      係事後卸責之詞，不足採信。
二、按行車前應注意檢查燈光是否確實有效；行經道路修理地段應減速慢行，作隨時
    停車之準備；駕駛人應注意車前狀況，並隨時採取必要之安全措施；道路交通安
    全規則第八十九條第一項第一款、第九十三條第一項第三款、第九十四條第三款
    分別定有明文。被告駕駛機車自應注意上開道路交通安全規則之規定，且依當時
    情況，該路段雖在施工，但路面並無障礙，並無不能注意之情形，被告應注意並
    能注意竟疏未注意而肇事，被告顯有過失，而被害人因本件車禍造成右側脛骨開
    放性骨折，並有財團法人仁愛綜合醫院診斷證明書一份附卷可稽，而被告之過失
    行為與被害人乙○○之受傷間有相當因果關係。又按刑法第一百八十五條之四之
    肇事逃逸罪，並不以被害人為無自救能力人為必要，其立法目的在促使駕駛人於
    肇事後能對被害人即時救護，以減少死傷。本案被告肇事致人受傷後未即時救護
    而逕行離去而逃逸之事實，事證明確，被告犯行堪予認定。
二、核被告丙○○所為，係犯刑法第二百八十四條第一項前段之過失傷害罪、第一百
    八十五條之四肇事逃逸罪。被告所犯上開二罪，犯意各別，構成要件不同，應予
    分論併罰。爰審酌被告過失程度、肇事致人受傷而未下車救護反棄被害人於不顧
    ，犯後又矢口否認犯行，毫無悔意，惟被告肇事時甫滿十八歲，少不更事，目前
    因徵召在部隊服役中等一切情狀，從輕各量處如主文所示之刑，並均諭知易科罰
    金之折算標準，並定其應執行刑及諭知易科罰金之折算標準。
據上論斷，依刑事訴訟法第二百九十九條第一項前段、刑法第二百八十四條第一項前
段、第一百八十五條之四、第四十一條第一項前段、第二項、第五十一條第五款、罰
金罰鍰提高標準條例第一條前段、第二條，判決如主文。
中    華    民    國      九十一      年       三      月     七        日
                                    臺灣臺中地方法院交通法庭
                                        法  官  郭  德  進
右正本證明與原本無異。
如不服本判決，應於判決送達後十日內向本院提出上訴狀( 應附繕本 )，上訴於臺灣
高等法院臺中分院。
                                        書記官
中    華    民    國      九十一      年       三      月     十二      日
刑法第二百八十四條第一項
因過失傷害人者，處六月以下有期徒刑、拘役或五百元以下罰金，致重傷者，處一年
以下有期徒刑、拘役或五百元以下罰金。
刑法第一百八十五條之四
駕駛動力交通工具肇事，致人死傷而逃逸者，處六月以上五年以下有期徒
                                         Ｂ
